【裁判字號】    88,易,1724
【裁判日期】    890919
【裁判案由】    賭博
【裁判全文】
臺灣臺北地方法院刑事判決                        八十八年度易字第一七二四號
    公  訴  人  臺灣臺北地方法院檢察署檢察官
    被      告  甲○○
                乙○○
                丙○○
                丁○○  原名.
                戊○○
                己○○
                庚○○
右列被告因賭博案件，經檢察官聲請簡易判決（八十七年度偵字第一０三０七號），
本院認應依通常程序審理，本院判決如左：
    主  文
乙○○、戊○○、丙○○、庚○○、甲○○、丁○○、己○○在公共場所賭博財物，
處罰金壹仟元，如易服勞役，均以佰元折算壹日。
扣案之象棋壹副、骰子參顆、賭資壹捌佰元均沒收。
    事  實
一、乙○○、戊○○、丙○○、庚○○、甲○○、丁○○（原名為許政銘）及己○○
    等人基於賭博之故意，於民國八十七年五月十九日二十時許，在台北市○○○路
    ○段高架橋下之公共場所，以以象棋一副及骰子三粒為賭具賭博財物，賭玩俗稱
    之「仕九」，每次最少得押注新台幣（下同）一百元以上至數百元不等，每人輪
    流做莊，玩法類同「天九」，以「將」為一點、「仕」為二點依此類推，比較所
    得麻將之點數大決定輸贏。嗣同日上午二十一時四十六分許，為警當場查獲，並
    扣得賭博器具象棋一副、骰子三粒、賭檯上之賭資八百元。
二、案經台北市政府警察局大安分局移送臺灣臺北地方法院檢察署檢察官偵查起訴。
    理  由
一、訊據被告己○○、甲○○、丁○○及戊○○均矢口否認有在右揭時、地賭博之犯
    行，被告甲○○辯稱：當天我自廁所出來，看到很多人在跑，被人推倒，我是在
    開計程車，被告丁○○辯稱：該處是公共場所，是去那裡借錢，當時我在欄杆處
    ，沒有賭博云云，被告己○○辯稱：是去那上廁所，沒有賭博云云，被告戊○○
    辯稱：沒有賭博云云，被告、庚○○、丙○○、乙○○在本院調查時經合法傳喚
    並未到庭，惟在警訊中均否認賭博犯行，惟查，被告等人於台北市○○○路高架
    橋下之公共場所賭博事實，除經被告戊○○、丁○○已在警訊中自白外（見偵卷
    第十一頁、十八頁），本院於調查中亦傳訊當場逮捕被告等人之警員林建成、周
    煥興到庭證述詳實（見本院八十八年八月十一日、九月二日調查筆錄），復有扣
    案之賭博器具象棋一副、骰子三粒、賭檯上之賭資八百元可稽，事證明確，被告
    等犯行均堪認定，應依法論科。
二、台北市○○○路○段高架橋下計程車停車場，係多數計程車司機所能公共使用、
    聚集之場所，為公共場所，核被告乙○○、戊○○、丙○○、庚○○、甲○○、
    丁○○及己○○於上揭時地在公共場所賭玩「象棋仕九」之行為，均係犯刑法第
    二百六十六條第一項前段之在公共場所賭博罪。本院爰審酌被告把玩「象棋仕九
    」用以消磨時間，且每盤賭資業僅一百元許，雖犯罪後均否認犯行，惟對社會善
    良風俗所聲危害非巨，故衡量被告等之犯罪動機、目的、手段、品行、智識程度
    等一切情狀，量處如主文所示之刑，並均諭知罰金易服勞役之折算標準。末查扣
    案之象棋一副、骰子三粒及賭資八百元，分別為當場賭博之器具及在賭檯上之財
    物，業經被告等供證在卷，是爰依刑法第二百六十六條第二項之規定，均予宣告
    沒收。
三、另按法院認為應科拘役、罰金或應諭知免刑或無罪之案件，被告經合法傳喚無正
    當理由不到庭者，得不待其陳述逕行判決，刑事訴訟法第三百零六條定有明文，
    被告乙○○、丙○○、庚○○、丁○○及己○○於審判期日，均經合法傳喚而未
    到庭，依前開規定，本院不待其陳述均逕予判決如主文。
據上論斷，應依刑事訴訟法第四百五十二條、第二百九十九條第一項前段、第三百零
六條、第四百五十一條之一第四項，刑法第二百六十六條第一項前段、第四十二條第
二項、第二百六十六條第二項、罰金罰鍰提高標準條例第一條前段、第二條，判決如
主文。
本案經檢察官丁樹蘭到庭執行職務
中    華    民    國      八十九      年      九    月      十九        日
                                      臺灣臺北地方法院刑事第九庭
                                          法  官  王  綽  光
右正本證明與原本無異。
如不服本判決，應於判決送達後十日內，向本院提出上訴狀。
                                          書記官  潘  惠  梅
中    華    民    國      八十九      年      九    月      廿一        日
附錄法條：
刑法第二百六十六條
一在公共場所或公眾得出入之場所賭博財物者，處一千元以下罰金，但以供人暫時娛
 樂之物為賭博者，不在此限。
二當場賭博之器具與在賭檯或兌換籌碼處之財物，不問屬於犯人與否，沒收之。


司法院資訊處製作；財團法人民間司法改革基金會備份。
